臺灣桃園地方法院刑事裁定
111年度壢聲簡再字第5號
再審聲請人
即受判決人  謝寶生




上列再審聲請人即受判決人因竊盜案件，對於本院中華民國110
年8月8日所為109年度壢簡字第2199號確定判決，聲請再審，本
院裁定如下：
    主  文
再審之聲請駁回。
    理  由
一、聲請再審意旨略以：再審聲請人即受判決人謝寶生因竊盜案
    件，經本院以109年度壢簡字第2199號判決判處拘役25日確
    定，然原確定判決所根據之證物，係經偽造變造，其係遭他
    人陷害，爰依法聲請再審，並請求調查吳俊鈞所涉犯傷害、
    恐嚇及偷拍其隱私之案件等語。
二、按法院認為無再審理由者，應以裁定駁回之，經此裁定後，
    不得更以同一原因聲請再審，此觀刑事訴訟法第434條第1項
    、第3項自明。次按有罪之判決確定後，有原判決所憑之證
    物已證明其為偽造或變造者，為受判決人之利益，得聲請再
    審，刑事訴訟法第420條第1項第1款定有明文。但前述所謂
    已證明其為偽造或變造者，須其證明以經判決確定，或其刑
    事訴訟不能開始或續行，非因證據不足者為限，此觀同條第
    2項之規定甚明（最高法院107年度台抗字第499號裁定意旨
    參照）。另聲請再審，應以再審書狀敘述理由，附具原判決
    之繕本及證據，提出於管轄法院為之，刑事訴訟法第429條
    前段定有明文。所謂「敘述理由」，係指具體表明符合法定
    再審事由之原因事實而言；所稱「證據」，係指足以證明再
    審事由存在之證據。倘僅泛言有法定再審事由，而未敘明具
    體情形，或所述具體情形，顯與法定再審事由不相適合，或
    未提出足以證明再審事由存在之證據，均應認聲請再審之程
    式違背規定（最高法院102年度台抗字第615號裁定意旨參照
    ）。再者，法院認為聲請再審之程序違背規定者，應以裁定
    駁回之，刑事訴訟法第433條前段亦有明文。
三、經查：
　㈠本件聲請人因竊盜案件，經臺灣桃園地方檢察署檢察官以109
    年度偵字第19587號聲請簡易判決，並經本院以109年度壢簡
    字第2199號判決判處拘役25日確定，有上開判決書及臺灣高
    等法院被告前案紀錄表1份在卷可證，並經本院調閱相關卷
    宗核閱屬實。是本院為最後事實審法院，依法自屬聲請再審
    管轄法院，合先敘明。
　㈡本件原確定判決之認定：
　1.原確定判決認定之犯罪事實，乃依據聲請人於警詢、原審之
    供述，以及證人即告訴人吳俊鈞於警詢、偵查及原審之證述
    、證人即員警林庭毅於原審之證述，並有扣押筆錄、扣押物
    品目錄表、贓物認領保管單、監視器翻拍照片、現場照片等
    事證相佐。
　2.原確定判決本於事實審法院職權推理之作用，認定聲請人有
    原確定判決事實及理由欄所記載之犯行，並說明認定所憑之
    依據與得心證之理由，核其論斷推理，皆為事實審法院職權
    之適當行使，無悖於經驗法則或論理法則，亦無違法不當之
    情事，有上開判決書在卷可按，並經本院調取上開刑事卷宗
    核閱無訛。
　㈢聲請意旨檢視如下：
　1.再審聲請人即受判決人謝寶生以原確定判決即本院109年度
    壢簡字第2199號刑事簡易判決有刑事訴訟法第420條第1項第
    1款之事由，並附具原確定判決，據以向本院聲請再審。然
    觀諸聲請人所列指摘之各節，雖其迭次質疑前開原確定判決
    所使用之證據為偽造、變造，然聲請人未提出任何可資證明
    該原確定判決所憑證物確為偽證或變造之確定判決，亦未提
    出替代確定判決之刑事訴訟不能開始或續行，且相當於確定
    判決證明力之證據資料，是以，聲情人空言指摘原確定判決
    使用之證物為偽造或變造，而與刑事訴訟第420條第1項第1
    款、第2項規定之要件不符，揆諸前揭規定及說明，自不得
    據以聲請再審。
　2.至於聲請人雖於本院調查程序尚請求調查其與吳俊鈞間之傷
    害案件、恐嚇案件及妨害秘密等案件，然聲請人與吳俊鈞間
    其餘之刑事糾紛，實與上開確定判決無涉，即便聲請人所主
    張其與吳俊鈞之另案等事宜屬實，亦顯非符合刑事訴訟法第
    420條第1項所規定法定再審事由之原因事實，亦屬不合法律
    上之程式且不可補正者，爰依刑事訴訟法第433條前段逕以
    裁定駁回之。
四、綜上所述，本件聲請意旨雖指摘原確定判決所憑之證物為偽
    造或變造，然聲請人並未提出確定判決，亦未提出相當於確
    定判決證明力之證據資料，未合刑事訴訟法第420條第1項第
    1款及同條第2項之情形，自難認有何再審之事由。
五、依刑事訴訟法第434條第1項，裁定如主文。　　　　
中　　華　　民　　國　　111 　年　　8 　　月　　15　　日
                  刑事第一庭    法　官　潘曉萱
以上正本證明與原本無異。
如不服本裁定，應於裁定送達後10日內，向本院提出抗告狀。
                                  書記官  黃宜貞
中　　華　　民　　國　　111 　年　　8 　　月　　17　　日